TYNDALL ARIAS



▼ tyndall.aiep@gmail.com

Mi nombre es Tyndall Arias, tengo 26 Años, actualmente vivo en la ciudad de Puerto Montt (Chile). Soy una persona muy apasionada por el Trabajo y por sus Hobbies, siempre estoy interesado en aprender algo nuevo y no me gusta dejar las cosas a medias, aun si me llego a tardar. Me considero una persona creativa y capaz de resolver problemas siempre y cuando estén a mi alcance, No soy una persona muy habladora, pero soy alguien que es capaz de socializar y entablar relaciones como cualquier otra persona normal.

EXPERIENCIA LABORAL

Desarrollador Worpress ene. 2022 - may. 2023

Alihuen Propiedades SpA, Puerto Montt

En esta empresa de Corredor de Propiedades me encargaba de hacer mantenimiento y agregar paginas en CMS de WordPress con Elementor.

Desarrollador Wordpress mar. 2022 - jul. 2023

JapyBrand, Santiago

Más que desarrollador fui practicante. Esta fue la empresa en la que hice practica y participe en un proyecto con WordPress con Elementor llamada Fullcob.

HABILIDADES

Soy una persona con una gran puntualidad y respeto por los

horarios

Tengo un dominio del ingles Avanzado

Intermedio-Avanzado

EDUCACIÓN

Tecnico en Programacion y Analisis en sistemas

Instituto Profecional AIEP, Puerto Montt

Este fue el instituto en donde todo comenzo,

mar. 2018 - ene. 2022

2023

CERTIFICADOS

Ingeniero en Ejecución en informática mención desarrollo de sistemas.

Fui certificado el 24/01/2023 con el titulo de Ingeniero en Ejecución en informática mención desarrollo de sistema

HABILIDADES DE IT

Elementor Hábil Wordpress Hábil

JavaScript Principiante
CSS Medio
HTML Medio

IDIOMAS

Ingles Avanzado

PASATIEMPOS

Literatura, Tecnologia, Musica, Dibujo, Videojuegos